【裁判字號】    90,上易,18
【裁判日期】    900306
【裁判案由】    傷害等
【裁判全文】
臺灣高等法院臺中分院刑事判決                        九十年度上易字第一八號
    上  訴  人
    即  被  告  乙○○
右上訴人因偽造文書案件，不服臺灣台中地方法院八十八年度訴字第一四六三號中華
民國八十九年十一月二日第一審判決（起訴案號：臺灣台中地方法院檢察署八十八年
度偵字第一七一０三號、八十九年度偵字第一０五五九號），提起上訴，本院判決如
左：
      主  文
上訴駁回。
      事  實
一、乙○○與綽號「阿輝」之成年男子基於偽造證件之犯意聯絡及行為分擔，於民國
    （下同）八十四年下半年某日，由乙○○將相片二張交予「阿輝」，再由「阿輝
    」在不詳處所，以許文宗之名義偽造「中國警民時報社」八十五年度之記者證及
    及行政院新聞局公務車證各一枚，並將乙○○之照片貼於其上，即交由乙○○收
    執，足以生損害於許文宗、「中國警民時報社」及行政院新聞局對於車輛進出管
    理之正確性。嗣於八十八年三月十五日下午八時五分許，經警在台中市○○區○
    ○路三段五五六號十一樓乙○○住處查獲，並扣得上開證件二枚。
二、案經丙○○訴由台灣省政府警政廳警察大隊移送台灣台中地方法院檢察署檢察官
    偵查起訴。
      理  由
一、訊據乙○○矢口否認有何右揭偽造證件之犯行，辯稱：伊友人「阿輝」於八十四
    年下半年向伊借相片，說要做證件的樣本給他人參考，伊因怕「阿輝」持以犯案
    ，便要求證件上的名字要用別人的，事後「阿輝」將一個手提袋寄放在伊住處，
    警察搜索時才在該手提袋內查獲該二張證件，其上還有「樣本」字樣，是一位員
    警將「樣本」字樣撕下的，伊並未偽造及行使該證件云云。經查右揭事實，業據
    證人即承辦員警謝明宏證稱：「（乙○○是否持用許文宗記者證冒為許文宗應訊
    ？）沒有，是我們從他住處搜出來的，他還否認他有持用過這些證件」、「（〔
    當時〕這些證件是否都貼有「樣本」字樣？）沒有」等情；復有扣案上開未貼「
    樣本」字樣之證件二枚可資佐證。是被告乙○○事後所辯，顯係飾卸之詞，不足
    採信。本件事證明確，被告之犯行堪以認定。
二、核被告所為，係犯刑法第二百十二條之罪。其與綽號「阿輝」之男子二人間，有
犯意之聯絡及行為之分擔，均為共同正犯。原審依刑法第二十八條、第二百十二
    條、第四十一條、第三十八條第一項第三款，罰金罰鍰提高標準條例第一條前段
    、第二條，爰審酌被告之素行、犯罪之動機、手段、所生損害及犯罪後態度等一
    切情狀，量處有期徒刑四月，並諭知易科罰金之折算標準。扣案偽造之「中國警
    民時報社」八十五年度記者證及行政院新聞局公務車證各一枚，係被告乙○○因
    犯罪所得之物，復為其所有，應依刑法第三十八條第一項第三款之規定，併予諭
    知沒收，核無不合，被告乙○○上訴意旨仍執前詞否認犯罪，自不足採，其上訴
    為無理由，應予駁回。
三、被告乙○○經合法傳喚，無正當理由於本院審判期日之時間不到庭，茲不待其陳
    述逕行判決
四、據上論結，應依刑事訴訟法第三百七十一條、第三百六十八條，判決如主文。
本案經檢察官甲○○到庭執行職務。
中      華      民      國      九十      年      三      月     六     日
                                  臺灣高等法院臺中分院刑事第三庭
                                        審判長法  官  方  艤  駐
                                              法  官  胡  忠  文
                                              法  官  劉  連  星
右正本證明與原本無異。
不得上訴。
                                              書記官  顏  子  良
中      華      民      國      九十      年      三      月     七     日
附論罪科刑依據之法條：
刑法第二百十二條
偽造、變造護照、旅券、免許證、特許證及關於品行、能力、服務或其他相類之證書
、介紹書，足以生損害於公眾或他人者，處一年以下有期徒刑、拘役或三百元以下罰
金。
                                                                        Ｄ


司法院資訊處製作；財團法人民間司法改革基金會備份。
